# 请教各位版主，关于低值易耗品的摊销方法

提问人：iwilljj 时间：2020-06-02 22:00:00
存货准则里只提到了一次摊销法和五五摊销法，但是讲解 2010 里面提到了分期摊销法和一次摊销法，那么五五摊销法和分期摊销法到底应该用哪个？实务中，例如出租出借包装物，应该用哪个摊销方法？

回答人：chenyiwei
应当更倾向于使用《讲解 2010 》中的表述：“企业的周转材料符合存货的定义和确认条件的，按照使用次数分次计入成本费用，。余额较小的，可在领用时一次计入成本费用，以简化核算，但为加强实物管理，应当在备查簿上进行登记”。此处不再提及五五摊销法。实务中，可考虑基于重要性原则予以简化处理。